【裁判字號】    95,抗,281
【裁判日期】    951218
【裁判案由】    本票裁定
【裁判全文】
臺灣高雄地方法院民事裁定               95年度抗字第281號
抗  告  人  志樺企業有限公司
兼法定代理  乙○○
人
相  對  人  中租迪和股份有限公司
法定代理人  甲○○
上列抗告人因與相對人間本票裁定事件，抗告人對於中華民國95
年7 月5 日臺灣高雄地方法院高雄簡易庭95年度票字第19969 號
裁定提起抗告，本院裁定如下：
    主  文
抗告駁回。
抗告程序費用新台幣壹仟元由抗告人連帶負擔。
    理  由
一、抗告意旨略以：抗告人之營業處所為「台北縣三重市○○路
    ○ 段78號5 樓之2 」、「台北市○○○路○ 段149 號2 樓」
    ，本件有管轄權法院為臺彎板橋地方法院或臺北地方法院，
    原裁定有管轄錯誤之違法，且上開本票雖有免除作成拒絕證
    書之記載，相對人仍應為承兌或付款之提示，然相對人未為
    承兌或付款之提示，於法不合等語，並請求裁定：原裁定廢
    棄。
二、按票據法第123 條所定執票人就本票聲請法院裁定強制執行
    事件，由票據付款地之法院管轄，非訟事件法第194 條定有
    明文。而本件相對人持有之上開本票，其上記載：「付款地
    ：高雄市○○○路6 號22樓」，有本票一紙附卷可稽，付款
    地即為原裁定法院管轄區域，是所辯管轄權錯誤一節，即有
    誤會。
三、復按本票執票人依下列票據法第123 條之規定，聲請法院裁
    定許可強制執行，係屬非訟事件，此項聲請之裁定及抗告法
    院之裁定，僅依非訟案件程序，以審查強制執行許可與否，
    並無確定實體上法律關係存否之效力，如發票人就票據債務
    之存否有爭執時，應由發票人提起確認之訴，以資解決，亦
    有最高法院57年台抗字第76號判例可資參照。而本件相對人
    有無為承兌或付款之提示，核屬實體上爭執，依上開最高法
    院判例意旨，自應由抗告人另行提起訴訟，以資解決，尚非
    本件非訟程序所得加以審究，抗告人指為違法，亦有誤解。
四、再按執票人向本票發票人行使追索權時，得聲請法院裁定後
    強制執行；在票據上簽名者，依票上所載文義負責；二人以
    上共同簽名時，應連帶負責，票據法第123 條、第5 條並有
    明定。而上開本票為抗告人所共同簽發，票據絕對應記載事
    項均已記明，並記載免除作成拒絕證書，有本票影本一份附
    卷可稽，而相對人主張屆期提示未獲付款，相對人聲請准予
    強制執行，依上開規定所示，即無不合，應予准許。
五、綜上所述，原審裁定得為強制執行，依法尚無不合，抗告意
    旨指摘原裁定有誤，求予廢棄改判，為無理由，應予駁回。
六、據上論結，本件抗告為無理由，依非訟事件法第46條、第21
    條第2 項，民事訴訟法第495 條之1 第1 項、第449 條第1
    項、第85條第2項，裁定如主文。
中    華    民    國    95    年    12    月    18    日
                  民事第一庭審判長法  官  陳嘉惠
                                  法  官  廖純卿
                                  法  官  鄭峻明
正本係照原本作成。
如不服本裁定應於送達後10日內向本院提出再抗告狀，並繳納再
抗告費新台幣1000元。再為抗告應以適用法規顯有錯誤為理由，
並經本院之許可，該許可以原裁定所涉及之法律見解具有原則上
重要性者為限。
中    華    民    國    95    年    12    月    18    日
                                  書記官  鍾淑美


司法院資訊處製作；財團法人民間司法改革基金會備份。
